# 子公司注销，合并层面损益金额的计算

提问人：huangqin37 时间：2019-05-28 22:03:17
请教陈版：假设 A 公司持有 B 公司 60% 的股份，B 公司少数股东持股40%.
B 公司 2018 年 12 月 31 日实收资本 1000 万元，资本公积 20 万元、盈余公积 80 万元，未分配利润-1200 万元。
2019 年1-4 月净利润-100 万元。
A 公司对B 公司有 1000 万元的应收款。
A 公司对 B 给公司的长投计提的全额减值 600 万元，对应收款未计提减值。
该公司 2019 年 5 月注销，不再纳入合并范围，那么：
1 、合并层面的损益金额如何计算。是否是超额亏损（-（1000+20+80-1200-100 ）*60%=120）减去预计无法收回的金额
2 、合并抵消分录应该怎么做。
谢谢

回答人：chenyiwei
如果另一股东未同比例提供股东贷款，且处置日无未实现的顺流交易损益，则在合并报表层面：清算处置该子公司的损益金额 = 清算日超额亏损200-代少数股东承担的超额亏损80+ 股权和应收款的实际收回金额。